【裁判字號】    99,消債清,9
【裁判日期】    990401
【裁判案由】    清算事件
【裁判全文】
臺灣板橋地方法院民事裁定             99年度消債清字第9號
聲  請  人
即  債務人  甲○○
代  理  人  唐迪華律師
上列當事人聲請消費者債務清理事件，本院裁定如下：
    主  文
債務人甲○○自中華民國九十九年四月一日下午四時起開始清算
程序，並同時終止清算程序。
    理  由
一、按法院開始清算程序之裁定，應載明其年、月、日、時，並
    即時發生效力；次按債務人之財產不敷清償清算程序之費用
    時，法院應裁定開始清算程序，並同時終止清算程序，消費
    者債務清理條例（下稱消債條例）第83條第1 項、第85條第
    1 項分別定有明文。
二、本件聲請人主張略以：其積欠金融機構債務共新臺幣（下同
    ）1,442,079 元，於消債條例施行後，曾於民國98年11月間
    ，以書面向最大債權金融機構台新國際商業銀行股份有限公
    司（下稱台新銀行）請求共同協商債務清償方案，惟該行以
    聲請人未能接受顯足以負擔之還款方案為由而發給前置協商
    不成立通知書，是前置協商不成立。惟該行提出之前置協商
    還款條件為每月繳納4,914 元、分180 期0 利率，而聲請人
    現以打掃零工維生，工作收入每月僅約7,200 元，已不足支
    應生活開支，是有不能清償之情事，且聲請人名下財產僅有
    投資合計3,320 元，其無擔保或無優先權之債務總額未逾12
    ,000,000元，復未經法院裁定開始清算程序或宣告破產，爰
    依法向法院聲請清算等語。
三、經查：聲請人所主張之上開事實，業據提出前置協商不成立
    通知書、財產及收支狀況說明書、聲請人財政部臺灣省北區
    國稅局96至97年度綜合所得稅各類所得資料清單暨財產歸屬
    資料清單、勞工保險被保險人投保資料表、戶籍謄本、債權
    人清冊、財團法人金融聯合徵信中心當事人綜合信用報告暨
    債務清理條例前置協商專用債權人清冊、債務人清冊在卷可
    稽。此外，本件復查無聲請人有消債條例第6 條第3 項、第
    8 條或第82條第2 項所定駁回清算聲請之事由存在，則債務
    人聲請清算，應屬有據，又依聲請人所提出之清算聲請狀、
    財產及收入狀況說明書及聲請人之財政部臺灣省北區國稅財
    產歸屬資料清單所載，其名下財產僅有投資3,320 元。是本
    院斟酌上情，並慮及本件清算程序之規模，因認聲請人之財
    產應不敷清償清算程序之費用，是本院茲依上開條文規定，
    雖裁定開始本件清算程序，惟並同時終止本件清算程序，爰
    裁定如主文。
四、又法院終止清算程序後，債務人之債務並非當然免除，仍應
    由法院斟酌消費者債務清理條例有關免責之規定，例如本條
    例第133 條、第134 條、第135 條等規定，依職權認定是否
    裁定免責，且債務人於不免責裁定後，復應依本條例第141
    條、第142 條規定為相當清償責任，始得聲請免責，附此敘
    明。
中    華    民    國    99    年    4     月    1     日
                  民事第三庭    法  官  劉以全
上為正本係照原本作成。
開始清算程序之裁定不得抗告，如不服同時終止清算程序之裁定
，應於裁定送達後10日內，以書狀向本院提出抗告，並繳納抗告
費新臺幣1,000 元。
本裁定已於99年4月1日下午4 時公告。
中    華    民    國    99    年    4     月    1     日
                                書記官  余富琦

司法院資訊處製作；財團法人民間司法改革基金會備份。
